臺灣臺中地方法院民事裁定　　　　
                                 111年度家繼訴字第70號  
原      告  浩安宮  
法定代理人  王政秀  


上列原告與被告紀秋麗等間代位請求分割遺產事件，本院裁定如
下：
    主    文
原告應於收受本裁定之日起7日內補正下列事項，逾期即駁回其
訴：
一、請說明原告主張代位分割遺產，究係代位債務人即何金本之
    全體繼承人、債務人何宗連、債務人何金泉繼承何位被繼承
    人之遺產。　　　　　　
二、何以聲明未載明係分割何人即被繼承人為何人之遺產？請速
    補正係分割何位被繼承人之全部遺產之聲明。
三、訴請分割遺產應以全部遺產為分割標的，請於聲明中載明該
    被繼承人之全部遺產為何？是否包括現今之806-1地號土地
    ？  
四、並請提出該被繼承人之全部遺產為何之證據。
五、並請分別說明補正後之各聲明之請求權基礎即法條依據為何
    ？
六、本件債務人即何金本之全體繼承人、何宗連、何金泉就遺產
    分割分得何部分遺產既尚未裁判確定，本件第二項聲明是否
    仍要逕訴請其等移轉登記？既被告尚未取得特定不動產之登
    記，則訴請辦理該特定不動產所有權之移轉登記是否屬給付
    不能？又此部分聲明之移轉所有權登記之訴是否屬普通民事
    事件而非家事事件？
七、又本件如係分割被繼承人何旺之遺產，因其繼承人何陳却、
    何金本已死亡，請提出其二人之繼承系統表。又何旺之繼承
    人如有於繼承後死亡者，均請提出其人之繼承系統表。　
八、並請敘明買賣契約書所約定之沙鹿段潭子墘小段88地號上60
    坪土地之特定位置，現今地號為何之證明。　　
　　理    由
一、按家事訴訟事件，除家事事件法別有規定者外，準用民事訴
    訟法之規定，家事事件法第51條定有明文。次按原告之訴，
    起訴不合程式或不備其他要件者，法院應以裁定駁回之，但
    其情形可以補正者，審判長應定期間先命補正，民事訴訟法
    第249條第1項第6款亦有明定。另按訴訟標的對於共同訴訟
    之各人必須合一確定者，必須一同起訴或一同被訴，其當事
    人之適格，始能謂無欠缺。又遺產屬於繼承人全體之公同共
    有，故就公同共有權利為訴訟者，乃屬固有必要共同訴訟，
    應由公同共有人全體一同起訴或被訴，否則於當事人之適格
    即有欠缺。最高法院99年度台上字第610號裁判可資參照。
二、經查，原告起訴主張其對債務人何金本、何宗連、何金泉有
    債權，其等與其餘被告共有臺中市○○區○○段00000○00000地
    號土地，怠於辦理上開遺產分割，原告為保權債權，請求代
    位分割債務人與其他被告公同共有之上開土地，惟查，原告
    未陳明本件欲分割之遺產之被繼承人為何人，及已死亡之繼
    承人之繼承系統表，且訴之聲明未載明係分割何人遺產、全
    部遺產為何，且未敘明原起訴聲明第二項之請求權基礎等，
    是原告本件之訴，有如上之起訴不合程式或不備其他要件之
    情形，爰通知原告應於收受本裁定之日起7日內補正如主文
    所載事項，逾期未補正，即駁回其訴。
三、依家事事件法第51條、民事訴訟法第249條第1項但書，裁  
      定如主文。
中　　華　　民　　國　　111 　年　　4 　　月　　13　　日
                    家事法庭    法  官    黃家慧
正本係照原本作成。
本件不得抗告。
中　　華　　民　　國　　111 　年　　4 　　月　　13　　日
                                書記官     孫超凡